【裁判字號】    99,交易,713
【裁判日期】    991112
【裁判案由】    過失致死
【裁判全文】
臺灣臺北地方法院刑事判決             99年度交易字第713號
公  訴  人  臺灣臺北地方法院檢察署檢察官
被      告  甲○○
上列被告因過失致死案件，經檢察官提起公訴（99年度調偵字第
1055號），本院判決如下：
    主  文
甲○○過失致人於死，處有期徒刑陸月，如易科罰金，以新台幣
壹仟元折算壹日。
    事  實
一、甲○○於民國99年6月4日17時29分許，駕駛車號5T-7935 號
    自小客貨車，沿臺北市○○○路由北往南方向行駛，依綠燈
    號誌行經臺北市中正區○○○路○段72之1號前之行人穿越道
    ，適郭黃茶在該處違反紅燈號誌沿行人穿越道由西往東方向
    步行穿越馬路，甲○○本應注意汽車行經行人穿越道，遇有
    行人穿越時，無論有無交通指揮人員指揮或號誌指示，均應
    暫停讓行人先行通過，且依當時之情形並無不能注意之情事
    ，詎其竟疏未注意暫停讓郭黃茶先行通過，猶貿然前行，其
    駕駛該自小客貨車右前端撞及郭黃茶之身體，致郭黃茶因而
    倒地，造成頭部外傷合併硬腦膜外出血、腦內出血、蜘蛛網
    膜下腔出血、顱骨骨折及左下肢挫傷，經送醫急救，仍因上
    開車禍導致頭部鈍創，引發顱內出血，延至翌（5）日20 時
    38分死亡。甲○○在有偵查犯罪職權之機關或公務員發覺其
    犯罪前，主動向到場處理之警員表明其係肇事車輛之駕駛人
    ，自首並接受裁判。
二、案經被害人郭黃茶之子乙○○訴由臺北市政府警察局中正第
    二分局報告臺灣臺北地方法院檢察署（下稱臺北地檢署）檢
    察官偵查起訴。
    理  由
一、上開事實，業據被告甲○○於警詢、檢察官訊問及本院審理
    時坦承不諱，並有道路交通事故現場圖、交通事故談話紀錄
    表、補充資料表、現場採證照片、國防醫學院三軍總醫院附
    設民眾診療服務處診斷證明書、臺北醫學大學附設醫院診斷
    證明書、臺北地檢署相驗屍體證明書及檢驗報告書等資料在
    卷可按，堪認被告之自白確與事實相符。又本院依職權於審
    理時勘驗臺北市○○○路○段臺北捷運系統公館站1號出口之
    監視錄影光碟結果，當時該處捷運站前有多輛汽、機車沿羅
    斯福路由北往南方向陸續經過，道路中央並其他無行人步行
    於行人穿越道上，亦無其他行人自捷運站出口處穿越道路前
    往路中央之公車專用道，嗣被告駕駛該自小客貨突然停於路
    中央，此時另有其他汽、機車仍持續同向通過該處，此有本
    院99年10月29日審判筆錄在卷可稽，自可據此推知被告於肇
    事前，確係依綠燈號誌前進，被害人應係違反紅燈號誌，貿
    然沿該處行人穿越道由西往東方向步行穿越馬路無疑。按汽
    車行經行人穿越道，遇有行人穿越時，無論有無交通指揮人
    員指揮或號誌指示，均應暫停讓行人先行通過，道路交通安
    全規則第103條第2項定有明文。被告領有適當駕照並駕駛該
    自小客貨車上路，自負有上開注意義務，且依當時之情形並
    無不能注意之情事，被告竟疏未注意暫停讓被害人郭黃茶先
    行通過，猶貿然前行，其駕駛該自小客貨車右前端撞及告訴
    人之身體而肇事，被害人並因上開車禍導致頭部鈍創，引發
    顱內出血死亡，是被告之過失與被害人之死亡結果間，確有
    相當之因果關係甚明。綜上所述，本件事證明確，被告犯行
    洵堪認定，應依法論科。
二、核被告所為，係犯刑法第276條第1項之過失致死罪。又被告
    為汽車駕駛人，行經行人穿越道不依規定讓行人優先通行，
    因而致被害人死亡，應依道路交通管理處罰條例第86條第1
    項之規定加重其刑。再被告在有偵查犯罪職權之機關或公務
    員發覺其犯罪前，主動向到場處理之警員表明其係肇事車輛
    之駕駛人，並接受裁判一情，有臺北市○○○○○道路交通
    事故肇事人自首情形紀錄表1 紙在卷足憑，應依刑法第62條
    前段之規定減輕其刑，並依法先加後減之。爰審酌被告未曾
    受有期徒刑以上刑之宣告，有臺灣高等法院被告前案紀錄表
    1 紙附卷可參，其素行良好，然其駕駛汽車行經行人穿越道
    ，竟疏未注意暫停讓行人先行通過，因而肇事致被害人死亡
    ，惟被害人亦因違反紅燈號誌而穿越馬路，為與有過失，且
    被告已坦承犯行，犯後態度良好，再參酌被告之家庭經濟狀
    況為貧寒、對於被害人造成死亡結果及尚未與被害人遺屬達
    成和解等一切情狀，量處如主文所示之刑，並諭知易科罰金
    之折算標準，以示懲儆。
據上論斷，應依刑事訴訟法第299條第1項前段，道路交通管理處
罰條例第86條第1項，刑法第276條第1 項、第62條前段、第41條
第1項前段，刑法施行法第1條之1，判決如主文。
本案經檢察官蒲心智到庭執行職務
中    華    民    國    99    年    11    月    12    日
                  交通法庭  法  官  彭慶文
上正本證明與原本無異。
如不服本判決應於收受送達後10日內向本院提出上訴書狀，並應
敘述具體理由；其未敘述上訴理由者，應於上訴期間屆滿後20日
內向本院補提理由書（均須按他造當事人之人數附繕本）「切勿
逕送上級法院」。告訴人或被害人如對於本判決不服者，應具備
理由請求檢察官上訴，其上訴期間之計算係以檢察官收受判決正
本之日期為準。
                              書記官  許婉如
中    華    民    國    99    年    11    月    12    日
參考法條：
中華民國刑法第276條
（過失致死罪）
因過失致人於死者，處 2 年以下有期徒刑、拘役或 2 千元以下
罰金。
從事業務之人，因業務上之過失犯前項之罪者，處 5 年以下有
期徒刑或拘役，得併科 3 千元以下罰金。

司法院資訊處製作；財團法人民間司法改革基金會備份。
